# 会计准则解释第 15 号关于日常经营活动的判断

提问人：wx_60d29f6157ae 时间：2022-10-11 09:54:00
陈版主您好，我有个问题想问您，就是会计准则解释第 15 号当中说明，判断试运行销售是否属于企业的日常活动，这个如何判断呢？

回答人：chenyiwei
根据新收入准则应用指南：
收入，是指企业在日常活动中形成的、会导致所有者权益增加的、与所有者投入资本无关的经济利益的总流入。其中，日常活动，是指企业为完成其经营目标所从事的经常性活动以及与之相关的活动。例如，工业企业制造并销售产品、商品流通企业销售商品、咨询公司提供咨询服务、软件公司为客户开发软件、安装公司提供安装服务、建筑企业提供建造服务等，均属于企业的日常活动。日常活动所形成的经济利益的流入应当确认为收入。
据此，如果该在建工程所生产的产品属于本企业的日常经营范围（包括主营业务和其他业务），则试运行销售也可以视为日常活动，由此可以确认收入。